【裁判字號】    90,交易,110
【裁判日期】    900628
【裁判案由】    公共危險
【裁判全文】
臺灣屏東地方法院刑事判決                          九十年度交易字第一一號
    公  訴  人  臺灣屏東地方法院檢察署檢察官
    被      告  乙○○
右列被告因公共危險案件，經檢察官提起公訴（九十年度偵字第二七三三號），本院
判決如左：
     主  文
乙○○服用酒類，不能安全駕駛動力交通工具而駕駛，處拘役肆拾日，如易科罰金以
參佰元折算壹日。
     事  實
乙○○明知飲酒後不得駕車，仍於民國九十年三月二十七日下午時分，飲用不詳種類
之酒，而達不能安全操控動力交通工具之情況下，騎駛車號ＧＤＷ─一八九號機車，
沿屏東縣林邊鄉○○路西向行駛，途經同鄉○○路○○路口時，因酒後酩酊致未能妥
善操控車輛，並違規闖越紅燈疾行通過該交岔路口行駛，致撞擊由丙○○所駕沿仁愛
路北向行駛之車號ＶＹ─○四三三號小客車，丙○○於閃避之際，所駕之上開車輛向
左偏移至對向車道，復與甲○○所駕駛之車號Ｄ六─七五一二號小貨車發生擦撞。乙
○○因本件車禍受傷，於送輔英技術學院附設醫院救治時，經抽取其血液檢測結果，
其內所含酒精成份數值高達每十分之一公升一三○‧○九毫克而查獲。
     理  由
一、訊據被告否認酒後騎駛機車而肇事之事實，辯稱：伊於案發當天未喝酒，且未闖
    闖紅燈云云。經查：
（一）被告肇事後受傷，於送輔英技術學院附設醫院救治時，經抽取其血液檢測結果
      ，其內所含酒精成份數值高達每十分之一公升一三○‧○九毫克，有該院檢驗
      報告記錄一紙足憑，被告空言否認飲酒，顯無可採。而參諸被告於本院審理時
      供稱：「抽血是有幫我抽，但是是前一天喝的，如果是用吹氣測試酒精濃度的
      話，我就承認有喝酒」、「（為何吹氣就承認？）因為抽血前一、二天喝的酒
      仍可測出。」等語，益見其所辯不實。再者，案發當時，被告所沿行駛之和平
      路之交通號誌為紅燈之事實，則分經沿仁愛路對向而行之丙○○、甲○○供述
      明確，是被告於案發初時確係處於甫飲酒後之狀態，復違規闖越紅燈通過交岔
      路口而肇事，均堪認定。
（二）按「汽車駕駛人飲酒後其吐氣所含酒精成份超過每公升零點二五毫克以上者，
      不得駕車。」道路交通安全規則第一百十四條第二款定有明文。而酒精對中樞
      神經系統有麻醉作用，足導致人對外界事物狀況之知覺減緩及認知功能短暫性
      缺損，駕駛人對移動景物的追蹤、經強光照射後的視力恢復、監視四週之注意
      等反應能力均會有降低（臺北醫學院附設醫院精神科主任蔡尚穎所著「酒精對
      人體生理與行為之影響」一文參照）。查被告上開血液酒精含量檢測結果，換
      算成吐氣所含酒精含量數值約為每公升○‧六五毫克，已逾每公升零點二五毫
      克甚多。參以酒後吐氣所含酒精濃度達每公升○‧五五毫克者，其駕駛肇事率
      即已為未飲酒者之十倍（中央警察大學交通學系暨交通管理研究所蔡中志教授
      所製「酒精濃度與肇事率之關係」表參照）。又被告身體含有如此程度之酒精
      成份，根據科學研究顯示，常人於上開生理狀況下，其外在會呈現有輕度酩酊
      、說話含糊、腳步不穩、嘔心及多辯之輕醉症狀（法務部調查局林棟樑博士所
      製「血液中酒精濃度與酒醉程度及呈現症狀之關係」表參照）。茲被告於日間
      且視距無礙之路段，不唯未能遵守交通號誌之指示暫停於交岔路口，甚而疾行
      闖越紅燈以致肇事，洵見被告係因酒後注意能力顯著降低，以致不能安全騎駛
      機車而肇事，事證明確，犯行洵堪認定，應予依法論科。
二、核被告所為，係犯刑法第一百八十五條之三之服用酒類，不能安全駕駛動力交通
    工具而駕駛罪。爰審酌被告素行尚可，否認犯行，態度不佳，本件雖未造成他人
    之傷害，惟其於大量飲酒後，在判斷能力及反應能力均顯著降低之情況下，猶騎
    車上路，對其他交通參與者之安全構成莫大之威脅，情節非輕等一切情狀，量處
    如主文所示之刑，並諭知易科罰金之折算標準，以資懲儆。
據上論斷，應依刑法第一百八十五條之三、第四十一條第一項，罰金罰鍰提高標準條
例第二條，判決如主文。
中      華      民      國      九十      年      六    月    二十八    日
                                          法  官  蔡憲德
右正本證明與原本無異。
對於本判決如有不服應於收受送達後十日內向本院提出上訴書狀上訴於台灣高等法院
高雄分院並按他造當事人之人數附具繕本。
                                          書記官   林鴻仁
中      華      民      國      九十      年      六      月  二十八    日
附錄本案論罪科刑法條
刑法第一百八十五條之三：
服用毒品、麻醉藥品、酒類或其他相類之物，不能安全駕駛動力交通工具而駕駛者，
處一年以下有期徒刑、拘役或三萬元以下罰金。


司法院資訊處製作；財團法人民間司法改革基金會備份。
